# 《企业会计制度》与《企业会计准则》对同一控制下吸收合并的账务处理有什么不同吗？

提问人：郑晓旭 时间：2016-05-31 11:05:50
2005 年发生的 同一控制下吸收合并 是不是 适用《企业会计制度》的相关规定？ 《企业会计制度》不是很了解

回答人：chenyiwei
《企业会计制度》中对企业合并的会计处理没有作出规定。当时的会计处理应遵循 1997 年发布的《企业兼并有关会计处理问题暂行规定》（财会字[1997]30号）。 后续转为执行新企业会计准则时，在首次执行日，应按照《企业会计准则第 38 号——首次执行企业会计准则》第十三条的规定，将当初确认的商誉予以冲销处理，并追溯调整。

提问人：alexwanghd 时间：2017-01-17 20:04:39
请教陈版，如果企业没有改用企业会计准则，还是使用企业会计制度。那么对于吸收合并100%全资子公司的账务处理，是否也参考新准则的处理，作为投资的收回，差额计入投资收益或损失？ 谢谢！

回答人：chenyiwei
原制度对此无规定，可以参照投资回收进行会计处理。